【裁判字號】    98,裁,2909
【裁判日期】    981130
【裁判案由】    調任
【裁判全文】
最  高  行  政  法  院  裁  定
                                      98年度裁字第2909號
上  訴  人  甲○○
                          送達代收人  乙○○
                          鼓山區○○○路6號11樓
被 上訴 人  高雄市政府警察局
代  表  人  丙○○
上列當事人間調任事件，上訴人對於中華民國98年6月30日高雄
高等行政法院98年度訴字第181號判決，提起上訴，本院裁定如
下：
    主  文
上訴駁回。
上訴審訴訟費用由上訴人負擔。
    理  由
一、按對於高等行政法院判決之上訴，非以其違背法令為理由，
    不得為之，行政訴訟法第242條定有明文。依同法第243條第
    1項規定，判決不適用法規或適用不當者，為違背法令；而
    判決有同條第2項所列各款情形之一者，為當然違背法令。
    是當事人對於高等行政法院判決上訴，如依行政訴訟法第24
    3條第1項規定，以高等行政法院判決有不適用法規或適用不
    當為理由時，其上訴狀或理由書應有具體之指摘，並揭示該
    法規之條項或其內容；如以同法第243條第2項所列各款情形
    為理由時，其上訴狀或理由書，應揭示合於該條項各款之事
    實。上訴狀或理由書如未依此項方法表明者，即難認為已對
    高等行政法院判決之違背法令有具體之指摘，其上訴自難認
    為合法。
二、本件上訴人對於高雄高等行政法院98年度訴字第181號判決
    上訴，主張：民國（下同）94年警政組織規程修編，是於94
    年6月1日以警署人字第0940070377號函發布，現職「偵查員
    」除經專案考核評定不適任之情形改調警員職務外，應將現
    行「偵查員」全部陞遷為「偵查佐」。94年6月間上訴人因
    涉嫌貪污而遭停職，被上訴人即以此為唯一理由，於94年6
    月23日將上訴人從「偵查員」改調為「警員」，此對於上訴
    人服公職之權利有重大影響，原判決竟稱將「偵查員」改調
    為「警員」對於公務人員權利難謂有重大影響云云，顯與司
    法院釋字第323號解釋意旨相違；而上訴人涉犯之貪污案件
    於97年3月21日業經判決無罪定讞，復於97年9月5日經公務
    員懲戒委員會議決不受懲戒，則上訴人因案停職之事實應溯
    及視為不存在，被上訴人竟繼續將上訴人列為「最近3年曾
    列風紀評估或教育輔導對象」，是報考被上訴人97年度偵查
    佐甄試，以報名資格不符而口頭拒絕，被上訴人未有准駁處
    分致上訴人無法救濟，惟原判決未查明上開事實，一方面稱
    上訴人不符合「最近3年未曾列風紀評估或教育輔導對象」
    之條件，而無法參加甄試，另方面又謂上訴人對被上訴人否
    准其報考參加甄試之處分，未提行政救濟而告確定云云，其
    認定事實顯有錯誤，亦有判決理由矛盾之違法；況參照司法
    院釋字第546號解釋意旨可知，人民之考試權為憲法所保障
    ，且偵查佐甄試作業性質上得反覆行使，偵查佐甄試制度既
    繼續存在，則上訴人備位請求「被上訴人應作成准許上訴人
    以未列風紀評估及教育輔導對象，年齡未滿45歲之資格報考
    高雄市政府警察局所為之偵查佐甄試作業之行政處分」，自
    具有權利保護之必要，原判決認為上訴人前開主張不可採，
    自有判決不備理由之違法等語。惟核其上訴理由，係就原審
    取捨證據、認定事實之職權行使，指摘其為不當，並未具體
    說明原判決有何不適用法規或適用法規不當之情形，並揭示
    該法規之條項或其內容，及合於行政訴訟法第243條第2項所
    列各款之事實，難認對該判決之如何違背法令已有具體之指
    摘。依首開規定及說明，應認其上訴為不合法。
三、據上論結，本件上訴為不合法，依行政訴訟法第249條第1項
    前段、第104條、民事訴訟法第95條、第78條，裁定如主文
    。
中    華    民    國    98    年    11    月    30    日
                    最高行政法院第六庭
                        審判長法官  吳  明  鴻
                              法官  曹  瑞  卿
                              法官  林  茂  權
                              法官  侯  東  昇
                              法官  黃  秋  鴻
以  上  正  本  證  明  與  原  本  無  異
中    華    民    國    98    年    12    月    1     日
                              書記官  伍  榮  陞


司法院資訊處製作；財團法人民間司法改革基金會備份。
